【裁判字號】    90,上易,236
【裁判日期】    900313
【裁判案由】    妨害自由等
【裁判全文】
臺灣高等法院臺南分院刑事判決               九十年度上易字第二三六號    Ｇ
      上  訴  人
      即  被  告  丙  ○  ○
右上訴人因妨害自由等案件，不服臺灣嘉義地方法院八十九年度易字第一一三三號中
華民國九十年一月二日第一審判決（起訴案號：臺灣嘉義地方法院檢察署八十九年度
偵字第三三０、九三四二二號），提起上訴，本院判決如左：
      主      文
上訴駁回。
      事      實
一、丙○○前於八十五年間，曾因違反槍砲彈藥刀械管制條例案件，經最高法院判處
    有期徒刑十月確定，並於八十七年一月二十七日執行完畢，仍不知悔改，因其與
    盧秋旭宿有糾紛，而於八十九年四月十六日下午六時二十分許，丙○○駕駛車牌
    號碼Ｙ六─七０五０號自小客車，至嘉義縣民雄鄉松山村松仔腳四十一號盧秋旭
    住處欲尋找盧秋旭，盧秋旭之父乙○應門，因丙○○之口氣不佳，乙○乃詢問丙
    ○○：「你兇什麼」，丙○○竟以手掌摑打乙○之左臉（未成傷未據告訴），並
    基於恐嚇之犯意，以右手伸入腰際，狀似取物之舉，對乙○恫稱：「再囉嗦，我
    就開槍把你打死」等語，以加害生命、身體之事，恐嚇乙○，致生危害於乙○之
    安全；嗣丙○○再駕車於同日下午六時三十分許，前往同村東湖仔三十一號，誤
    以屋內之甲○○為其所欲尋找之「劉春養」，要甲○○帶領其尋找盧秋旭，因甲
    ○○不願意，丙○○竟另行起意，以手插腰際之狀，並對甲○○稱，如不順從，
    即以槍殺害等語，以脅迫方式，強迫甲○○隨其上車繞行於松山村境內尋覓盧秋
    旭，而使甲○○行無義務之事，嗣因尋覓未果，即駕車自行離去。
二、案經嘉義縣警察局民雄分局報請臺灣嘉義地方法院檢察署檢察官偵查起訴。
      理      由
一、訊之上訴人即被告丙○○固承認曾於右揭時、地因尋找盧秋旭而與被害人乙○、
    甲○○碰面，並曾請甲○○協助其尋找盧秋旭，惟矢口否認有恐嚇或妨害自由之
    行為，辯稱：僅輕拍乙○之背部，未對乙○恐嚇，而甲○○係主動協助其找尋盧
    秋旭，非遭其脅迫云云。
二、經查右揭事實業據被害人乙○、甲○○分別於警訊、偵查及原審審理中指訴在卷
    ，核與證人盧鄭金銚、盧國楨二人分別於警訊及偵查中證述情節相符，而被害人
    乙○本與被告丙○○無糾紛仇恨，業據證人於原審審理中證述在卷，被害人甲○
    ○更與被告丙○○素不相識，並據被告於原審陳明在卷，被害人二人應無設詞構
    陷被告之理，另被告與案外人盧秋旭因女友問題而有糾紛口角，事發當天被告係
    至盧秋旭之住處尋找盧秋旭之事實，為被告所陳述在卷，該等陳述亦與被害人二
    人所描述事發當時之情節相符，是被害人之指述，應堪為信，被告所辯，僅係卸
    責之詞，不足採信，犯行洵堪認定。
三、按以右手伸入腰際，狀似取物之舉，並對他人告稱：「再囉嗦，我就開槍把你打
    死」等語，此等行為顯係一項欲加害他人生命、身體之惡害通知，衡情確足令受
    該惡害通知者心生畏懼而生危害於安全。核被告丙○○所為，係犯刑法第三百零
    五條恐嚇罪及第三百零四條第一項強制罪。所犯上開二罪，犯意各別，行為互殊
    ，應分論併罰。又被告前於八十五年間，曾因違反槍砲彈藥刀械管制條例案件，
    經法院判處有期徒刑十月確定，並於八十七年一月二十七日執行完畢，有臺灣高
    等法院被告國前案紀錄表及臺灣嘉義地方法院檢察署刑案資料查註紀錄表在卷可
    按，其於有期徒刑執行完畢內五年內再犯本件有期徒刑以上之罪，為累犯，均應
    依刑法第四十七條規定加重其刑。
四、原審以被告丙○○罪證明確，因予適用刑法第三百零五條、第三百零四條第一項
    、第五十一條第五款、第四十七條、第四十一條、罰金罰鍰提高標準條例第一條
    前段、第二條規定，並審酌被告之素行資料、智識程度、犯罪時所受剌激、犯罪
    之動機、目的、手段、所生危害及犯後態度等一切情狀，就以加害生命、身體之
    事，恐嚇他人致生危害於安全罪部分，量處有期徒刑三月，以脅迫使人行無義務
    之事罪部分，量處有期徒刑四月，復定其應執行有期徒刑六月，及分別諭知如易
    科罰金各以三百元折算一日之標準，以資懲儆。本院經核原判決認事用法，並無
    不合，量刑亦稱允當。上訴意旨，仍執陳詞，指摘原判決不當，為無理由，應予
    駁回。
據上論斷，應依刑事訴訟法第三百六十八條，判決如主文。
本案經檢察官曾顯智到庭執行職務。
中    華    民    國      九十      年      三      月      十三        日
                                  臺灣高等法院臺南分院刑事第五庭
                                      審判長法官  茆    臺    雲
                                            法官  董    武    全
                                            法官  李    文    福
右正本證明與原本無異。
不得上訴。
                                      法院書記官  李    良    倩
中    華    民    國      九十      年      三      月     十四         日
附錄法條：
刑法第三百零四條：以強暴、脅迫使人行無義務之事或妨害人行使權利者，處三年以
                  下有期徒刑、拘役或三百元以下罰金。
                  前項之未遂犯罰之。
刑法第三百零五條：以加害生命、身體、自由、名譽、財產之事，恐嚇他人致生危害
                  於安全者，處二年以下有期徒刑、拘役或三百元以下罰金。


司法院資訊處製作；財團法人民間司法改革基金會備份。
